【裁判字號】    98,上訴,2987
【裁判日期】    980903
【裁判案由】    搶奪等
【裁判全文】
臺灣高等法院刑事判決                98年度上訴字第2987號
上  訴  人  臺灣士林地方法院檢察署檢察官
被      告  甲○○
                    2(
被      告  乙○○
上列上訴人因被告等搶奪等案件，不服臺灣士林地方法院98年度
訴字第177號，中華民國98年6月17日第一審判決（起訴案號：臺
灣士林地方法院檢察署98年度偵字第6081號），提起上訴，本院
判決如下：
    主  文
上訴駁回。
    事實及理由
一、本案經本院審理結果，認第一審以被告甲○○等犯刑法第32
    0條第1項之竊盜罪，及同法第325條第1項之搶奪罪，分別判
    處被告甲○○有期徒刑5月、9月，定執行刑有期徒刑1年；
    判處被告乙○○有期徒刑5月、10月，應執行刑有期徒刑1年
    1月，認事用法及量刑均無不當，應予維持，並引用第一審
    判決書記載之事實、證據及理由（如附件）。
二、公訴人上訴意旨略以：犯罪行為人之品行，為科刑時應意審
    酌之事項，被告二人素行不佳，原審判決科刑時，未審酌被
    告甲○○尚有殺人未遂、竊盜、公共危險等前科；被告乙○
    ○尚有麻藥、毒品、過失傷害、竊盜等前科，所量之刑度，
    未臻妥適云云。
三、惟按量刑輕重，係屬事實審法院得依職權自由裁量之事項，
    苟已斟酌刑法第五十七條各款所列情狀而未逾越法定刑度，
    不得遽指為違法（最高法院七十二年度臺上字第六六九六號
    、七十五年度臺上字第七○三三號判例參照）；且在同一犯
    罪事實與情節，如別無其他加重或減輕之原因，下級審量定
    之刑，亦無過重或失輕之不當情形，則上級審法院對下級審
    法院之職權行使，原則上應予尊重，此有最高法院八十五年
    度臺上字第二四四六號裁判意旨可資參酌。本件，被告甲○
    ○尚有殺人未遂、竊盜、公共危險等前科；被告乙○○尚有
    麻藥、毒品、過失傷害、竊盜等前科，固有本院被告前案紀
    錄表可參，可見其二人品行不佳。惟原判決已斟酌被告二人
    年輕力壯，僅因缺錢花用即共犯本案，並審酌被告二人生活
    狀況「等」一切情狀，雖未詳列被告二人上開前科素行，但
    並非對其二人之品行全無注意斟酌。其次，被告二人於本案
    係先竊取機車，再行搶奪，所竊機車係2006年5月出廠，已
    屬3年之舊機車，搶奪之財物僅新台幣900元及行動電話1支
    、相機1台等物，價值並不高。原審審酌被告二人犯行所得
    財物價值、犯後坦承犯行等情狀，分別量處上開徒刑，尚難
    認有過重或失輕之不當情形。
四、從而，檢察官上訴，指摘原審量刑過輕，請求撤銷改判，為
    無理由，應予駁回。
五、據上論斷，應依刑事訴訟法第368條、第373條，判決如主文
    。
本案經檢察官侯千姬到庭執行職務。
中    華    民    國    98    年    9     月    3    日
                  刑事第十七庭  審判長法  官  趙功恆
                                      法  官  高明哲
                                      法  官  陳世宗
以上正本證明與原本無異。
搶奪部分如不服本判決，應於收受送達後10日內向本院提出上訴
書狀，其未敘述上訴之理由者並得於提起上訴後10日內向本院補
提理由書（均須按他造當事人之人數附繕本）「切勿逕送上級法
院」。
竊盜部分不得上訴。
                                      書記官  魏汝萍
中    華    民    國    98    年    9     月    3     日
附錄：本案論罪科刑法條全文
刑法第320條
意圖為自己或第三人不法之所有，而竊取他人之動產者，為竊盜
罪，處5年以下有期徒刑、拘役或5百元以下罰金。
意圖為自己或第三人不法之利益，而竊佔他人之不動產者，依前
項之規定處斷。
前二項之未遂犯罰之。
刑法第325條
意圖為自己或第三人不法之所有，而搶奪他人之動產者，處6月
以上5年以下有期徒刑。
因而致人於死者，處無期徒刑或7年以上有期徒刑，致重傷者，
處3年以上10年以下有期徒刑。
第1項之未遂犯罰之。


司法院資訊處製作；財團法人民間司法改革基金會備份。
